臺灣高等法院高雄分院刑事判決　　　　　　　　　　九十年度上易字第二一六號
　　上訴人
　　即被告　乙○○
右上訴人因違反毒品危害防制條例案件，不服臺灣高雄地方法院九十年度易字第三八
○○號中華民國九十年十一月三十日第一審判決（起訴案號：臺灣高雄地方法院檢察
署九十年度偵字第二七七一號），提起上訴，本院判決如左：
    主  文
上訴駁回。
    事  實
一、乙○○曾於民國（下同）八十一年間因販賣毒品案件，經本院判處有期徒刑十五
    年確定；嗣於八十二年間又因施用毒品案件，經本院判處有期徒刑三年四月確定
    ，經定其應執行刑為有期徒刑十八年確定，自八十二年一月十五日入監服刑，甫
    於八十九年十月六日假釋出獄（不構成累犯），詎仍不知悔改。明知海洛因係毒
    品危害防制條例第二條所管制之第一級毒品，未經允准，不得非法持有，竟仍於
    九十年一月二十五日，持有第一級毒品海洛因一包在身上。嗣於同日下午三時五
    十五分許，在高雄市前鎮區○○○街四九七巷口，乙○○因騎乘未懸掛車牌之機
    車，為高雄市政府警察局前鎮分局警員李鳴發及許文進警盤查時，竟拒絕盤查逃
    逸，經李鳴發及許文進追捕至同市區○○○路二一一巷十三弄一號前之死巷時，
    乙○○因無處可逃，遂將身上藏有海洛因之峰牌香煙一包丟棄路旁，惟隨即為警
    查獲，並扣得前開第一級毒品海洛因一包（驗後淨重○．三六甲克，包裝重○．
    七二甲克）。
二、案經高雄市政府警察局前鎮分局移送臺灣高雄地方法院檢察署檢察官偵查起訴。
    理  由
一、訊據上訴人即被告乙○○矢口否認有持有毒品之犯行，辯稱：丟在地上之香煙及
    毒品並非伊所有，以前伊有施用，但服完刑後即未再施用，伊係因騎乘無牌照機
    車才逃跑的云云。經查：被告於九十年一月二十五日下午三時五十五分許，為警
    在高雄市前鎮區○○○路二一一巷十三弄一號前，查獲丟棄藏有海洛因之峰牌香
    煙一包之事實，業據證人即當場查獲之高雄市政府警察局前鎮分局警員李鳴發、
    許文進指證明確，證人李鳴發於偵查中證稱：「因當時乙○○騎未掛車牌之機車
    ，我與許文進當時正進行便衣防搶勤務，上前盤查，問他為何未掛車牌，他將機
    車後退逃逸，丟下機車，徒步往崗山南街方向逃逸，我們盤檢巷子是崗山南街，
    我與許文進就上前追捕，逮獲被告」、「我追捕被告至南正路某巷口，該巷是無
    尾巷，被告於逃逸途中丟出一峰牌香煙盒（離逮捕地點約三甲尺），我與許某合
    力逮捕被告，再去撿被告所丟棄之峰牌香煙，經我打開後發現內有一包疑似海洛
    因之物，就帶回所偵辦。」、「有親見被告丟該包香煙？）答：有，我見被告丟
    該香煙，經逮捕被告後，在被告身旁三甲尺左右查扣，香煙盒內有一包疑似海洛
    因毒品，即扣案之毒品」（見偵查卷第三十九頁反面、第四十頁反面），證人許
    文進於偵查中證稱：「我與李鳴發執行便衣防搶勤務，見被告騎乘未懸掛車牌機
    車，就上前盤查，被告坐於機車上，前方有一小客車阻擋，我們盤查時，被告坐
    於機車上往後頂欲逃，但又見李鳴發在前，我在後擋住，被告就下車，我們盤查
    其證件，他神情有異，突然間就逃跑，盤查地點為崗山南街四九七巷口，我們二
    人見其逃跑，就在後追捕，被告往盤查地點對面巷口逃跑，˙˙˙因該巷係死巷
    ，李某在前，我在後，追至該處見李鳴發已逮捕被告，我並上前協助李鳴發逮捕
    被告，李鳴發並告訴我說剛才被告有丟一包東西在地上，李鳴發隨後去撿視該東
    西，發現內有一包疑似海洛因粉末」、「（提示照片，是否為當時查扣疑似海洛
    因毒品？）答：是該包毒品沒錯」等語甚詳（見偵查卷第四十頁）；嗣於原審審
    理中證人李鳴發、許文進亦為大致相同之證述（見原審九十年十一月十九日審判
    筆錄）。該二位證人彼此前後證述情節互核一致，參酌證人等為執行甲務之警員
    ，與被告素無怨隙，應無故意栽贓誣陷之理，被告亦坦承證人所述之追捕情節並
    無錯誤等情，足見扣案之第一級毒品海洛因確係被告藏置於香煙盒內，為警追捕
    時，丟棄於路旁無訛，被告空言否認持有上開第一級毒品云云，委不足採。另扣
    案之粉末，經送請法務部調查局鑑定結果，確含有第一級毒品海洛因成分（驗後
    淨重○．三六甲克，包裝重○．七二甲克）此有該局九十年三月九日電腦條碼編
    號000000000號鑑定通知書一紙附卷可稽，復有扣押物品清單一紙、扣
    案毒品照片一幀在卷足憑，本件事證明確，被告之犯行堪以認定。
二、核被告乙○○所為，係犯毒品危害防制條例第十一條第一項之持有第一級毒品罪
    。甲訴人於犯罪事實欄內已明確認定被告涉犯持有第一級毒品犯行，惟於起訴法
    條卻誤引毒品危害防制條例第十條第一項之施用第一級毒品罪，顯有誤會，應予
    指明。
三、原審以被告持有第一級毒品海洛因罪證明確，適用毒品危害防制條例第十一條第
    一項、第十八條第一項前段，刑法第十一條、第四十一條第一項，罰金罰鍰提高
    標準條例第二條規定，審酌被告曾於八十一年間因販賣毒品案件，經本院判處有
    期徒刑十五年確定，嗣於八十二年間又因施用毒品案件，經本院判處有期徒刑三
    年四月確定，經定其應執行刑為有期徒刑十八年確定，自八十二年一月十五日入
    監服刑，甫於八十九年十月六日假釋出獄，有本院被告全國前案紀錄表在卷可查
    ，竟仍不知警惕，未能抗拒毒品誘引，再度持有毒品，顯無悔改之意，惟念其持
    有之數量非鉅，所犯情節非重，及其犯罪後之態度等一切情狀，量處有期徒刑三
    月，並諭知易科罰金之折算標準；又以扣案之第一級毒品海洛因一包（驗後淨重
    ○．三六甲克，包裝重○．七二甲克），依毒品危害防制條例第十八條第一項前
    段之規定，不問屬於犯人與否，宣告沒收銷燬之。至鑑驗所耗損之毒品，既已費
    失，自無庸併予宣告沒收銷燬。經核原審認事用法核無違誤，量刑亦稱妥適，被
    告上訴意旨仍執前詞否認犯罪，為無理由，應予駁回。
據上論結，應依刑事訴訟法第三百六十八條，判決如主文。
本案經檢察官彭南雄到庭執行職務。
中    華    民    國     九十一     年       一       月     二十三   日
                              臺灣高等法院高雄分院刑事第二庭
                                  審判長法官  曾永宗
                                        法官  郭玫利
                                        法官  邱永貴
右正本證明與原本無異。
不得上訴。
                                      書記官  周能智
中    華    民    國     九十一     年       一       月    二十五    日
附錄本判決論罪科刑法條全文：
毒品危害防制條例第十一條第一項：
持有第一級毒品者，處三年以下有期徒刑、拘役或新台幣五萬元以下罰金。
                                                                  Ｊ
